【裁判字號】    98,易,1514
【裁判日期】    980629
【裁判案由】    竊盜
【裁判全文】
臺灣臺北地方法院刑事判決              98年度易字第1514號
公  訴  人  臺灣臺北地方法院檢察署檢察官
被      告  丙○○
上列被告因竊盜案件，經檢察官提起公訴（98年度偵字第11968
號），被告於本院審理中，就被訴事實為有罪之陳述，經本院告
知簡式審判程序意旨，並聽取公訴人及被告之意見後，本院裁定
依簡式審判程序審理，判決如下：
    主  文
丙○○竊盜，累犯，處有期徒刑肆月。又攜帶兇器竊盜，累犯，
處有期徒刑捌月，扣案之鋼索剪壹支沒收。應執行有期徒刑拾壹
月，扣案之鋼索剪壹支沒收。
    事  實
一、丙○○前因竊盜案件，經本院以97年度易字第944 號判決判
    處有期徒刑10月確定，甫於民國98年1 月2 日縮刑期滿執行
    完畢。仍不知悔改，先於98年5 月9 日前之當月上旬某日上
    午9 時許，在臺北市○○區○○路2 段265 號「王貫英圖書
    館」前之人行道上，見某不詳之人所有之自行車（廠牌：捷
    安特，前有菜籃，車身顏色：蘋果綠）停放在該處，且未上
    鎖，認有機可乘，竟意圖為自己不法之所有，基於竊盜之犯
    意，徒手竊取該自行車得手。又丙○○於98年5 月9 日下午
    2 時30分許，騎乘上開竊得之自行車，在臺北市大安區捷運
    台電大樓站2 號出口附近尋找下手目標，眼見臺北市政府警
    察局捷運警察隊員警乙○○所有適停放在該處古亭國小圍牆
    旁欲供隨時查緝自行車行竊後變賣案件所騎乘之折疊式自行
    車（廠牌：捷安特，車身顏色：藍色）無人看管，認有機可
    乘，竟又意圖為自己不法之所有，另基於竊盜之犯意，先將
    上開蘋果綠自行車停在附近某處，再回到原地，持其所有客
    觀上足以威脅人之生命、身體安全並可供兇器使用之鋼索剪
    ，剪斷乙○○所有鎖在自行車上之鋼線鎖（毀損部分未據告
    訴）並同時騎走該車，因而竊取得手；嗣其上開行竊之舉，
    正遇乙○○等員警在旁執行腳踏車肅竊埋伏勤務，因而全程
    目睹，遂在其騎乘該藍色自行車離去約10公尺左右時，上前
    表明身分當場查獲，並扣得上開鋼索剪1 支；惟其當場否認
    另騎自行車前往現場，後於該案交由臺北市政府警察局中正
    第二分局接手偵辦時，因員警甲○○依其此次及前有竊取自
    行車之紀錄而加以質問有無行竊其他自行車，丙○○見無法
    隱瞞，遂坦承竊取上開蘋果綠自行車，並帶同員警前往上開
    地點起獲該車，並指出行竊地點，方查獲上情。
二、案經臺北市政府警察局中正第二分局報請臺灣臺北地方法院
    檢察署檢察官偵查起訴。
    理  由
一、程序部分：本件被告丙○○所犯均係死刑、無期徒刑或最輕
    本刑為3 年以上有期徒刑以外之罪，其於審理中就被訴事實
    為有罪之陳述，經本院告知簡式審判程序之旨，並聽取當事
    人意見後，本院遂依刑事訴訟法第284 條之1 、第273 條之
    1 第1 項規定裁定進行簡式審判程序，合先敘明。
二、上開事實，業據被告於本院98年6 月19日審理程序中坦承不
    諱，核與證人即查獲員警乙○○、甲○○於本院審理中證述
    之查獲經過相符，並有扣案之上開鋼索剪1 支為憑，且有搜
    索扣押筆錄、警製職務報告、自行車及現場照片等件在卷可
    稽，是被告上開任意性之自白核與事實相符而可採信，本案
    事證已臻明確，被告犯行堪以認定，自應依法論科。
三、按刑法第321 條第1 項第3 款之攜帶兇器竊盜罪，係以行為
    人攜帶兇器竊盜為其加重條件，此所謂兇器，其種類並無限
    制，凡客觀上足對人之生命、身體、安全構成威脅，具有危
    險性之兇器均屬之，且祇須行竊時攜帶此種具有危險性之兇
    器為已足，並不以攜帶之初有行兇之意圖為必要（最高法院
    79年台上字第5253號判例參照）。查本件被告持質地堅硬、
    鈍重足以傷人之鋼索剪竊取藍色自行車1 台得手，核被告此
    部分所為，係犯刑法第321 條第1 項第3 款之攜帶兇器竊盜
    罪；另核被告徒手竊得不詳之人所有之蘋果綠自行車之所為
    ，則係犯同法第320 條第1 項之竊盜罪。被告所犯上開兩罪
    ，犯意個別，罪名與行為不同，自應分論併罰。
四、查被告前因竊盜案件，經本院以97年度易字第944 號判決判
    處有期徒刑10月確定，於98年1 月2 日縮刑期滿執行完畢，
    此有臺灣高等法院被告前案紀錄表1 件附卷可參，其於5 年
    內故意再犯此兩件最重為有期徒刑以上之罪，均為累犯，應
    依刑法第47條第1 項之規定各加重其刑。另衡諸查獲經過可
    知：證人即查獲員警乙○○及甲○○業於本院審理中同庭證
    述上情甚詳，被告亦自承如此無誤（見本院上開審理筆錄）
    ，就乙○○藍色自行車之部分，乃其當場埋伏查獲，斷非被
    告自首無疑，另就蘋果綠自行車之部分，亦係甲○○基於被
    告此次及前此另有竊盜前案紀錄之客觀情狀暨其辦案經驗而
    為被告另涉有其他自行車竊案之合理質疑，並非無確切根據
    之單純主觀上懷疑，經由其質問後，被告方予以吐實，則被
    告自非在有偵查權限之人發覺犯罪前自首，就該案便無從援
    引自首之規定予以減刑，附此敘明。
五、爰審酌被告不思進取，兩度動念竊取他人之自行車欲圖變賣
    之財，蔑視他人之財產權，惟尚知坦承全部犯行，態度尚可
    ，且所竊得之藍色自行車已歸還予乙○○（另1 台則待員警
    續行追查所有人），犯罪所生之危害不大，暨其素行、年事
    已高、生活狀況、犯罪之動機、目的、手段、所竊之物價值
    等一切情狀，兼參酌檢察官關於合併刑度之意見（有期徒刑
    1 年2 月），爰分別量處如主文所示之刑，並定其應執行之
    刑。末扣案之上開鋼索剪1 支，為被告所有，且係被告竊取
    藍色自行車所用之物，此業據被告供述明確，是依刑法第38
    條第1 項第2 款規定，宣告沒收如主文所示。
據上論斷，應依刑事訴訟法第284 條之1 、第273 條之1 第1 項
、第299 條第1 項前段，刑法第321 條第1 項第3 款、第320 條
第1 項、第51條第5 款、第47條第1 項、第38條第1 項第2 款，
刑法施行法第1 條之1 第1 項、第2 項前段，判決如主文。
本案經檢察官林冠佑到庭執行職務。
中    華    民    國    98    年    6     月    29    日
                  刑事第五庭  法  官  吳勇毅
上正本證明與原本無異。
如不服本判決應於收受送達後10日內向本院提出上訴書狀，並應
敘述具體理由；其未敘述上訴理由者，應於上訴期間屆滿後20日
內向本院補提理由書（均須按他造當事人之人數附繕本）「切勿
逕送上級法院」。告訴人或被害人如對於本判決不服者，應具備
理由請求檢察官上訴，其上訴期間之計算係以檢察官收受判決正
本之日期為準。
                              書記官  游秀珠
中    華    民    國    98    年    6     月    29    日
附錄本案論罪科刑法條全文：
中華民國刑法第320條
（普通竊盜罪、竊佔罪）
意圖為自己或第三人不法之所有，而竊取他人之動產者，為竊盜
罪，處5 年以下有期徒刑、拘役或5 百元以下罰金。
意圖為自己或第三人不法之利益，而竊佔他人之不動產者，依前
項之規定處斷。
前二項之未遂犯罰之。
中華民國刑法第321條
（加重竊盜罪）
犯竊盜罪而有左列情形之一者，處6 月以上、5 年以下有期徒刑
：
一  於夜間侵入住宅或有人居住之建築物、船艦或隱匿其內而犯
    之者。
二  毀越門扇、牆垣或其他安全設備而犯之者。
三  攜帶兇器而犯之者。
四  結夥三人以上而犯之者。
五  乘火災、水災或其他災害之際而犯之者。
六  在車站或埠頭而犯之者。
前項之未遂犯罰之。


司法院資訊處製作；財團法人民間司法改革基金會備份。
